Inventaris van het archief van de High Court of Admiralty: Prize Papers (Sailing Letters), ca. 1672-1830
Nationaal Archief, Den Haag
- High Court of Admiralty, HCA
  - Diversen - Onderschepte brieven en papieren, HCA30
    - 40 gedrukte VOC-documenten: instructies voor de Dankbaarheid; proviandlijsten; zeilorders; extracten vergadering Heren XVII; schrift met rekenoefeningen Arend Grové uit 1776; gedrukte en ingevulde equipagelijst van de Paarl (1779); stukken van kapt. Gerrit Harmeijer: journaal de Batavia (20 sept 1779-11 aug 1780 van Goeree naar Batavia); journaal van de Gouverneur-Generaal (10 juli 1763-12 sept 1764 van Delft naar Batavia en 1 nov. 1764-13 juni 1764 van Batavia naar Nederland) en geschreven lijst van equipagegoederen van dit schip; journaal Zilveren Leeuw 6 nov 1766-16 jan. 1767 van Batavia naar Rotterdam. Vierde Engelse Oorlog (1780-1784), HCA30-712
    - Zilveren Leeuw 1766/67; De Pauw zeilde van Batavia naar China en terug naar Delft; handgeschreven consumptieboek De Pauw (schipper Hermeijer); Duits galjoot de Enigheid, 1777, van Stettin naar Londen + een ander Duits schip. Anders, HCA30-713
    - Veel zakelijke VOC-correspondentie en administratie uit Hougly 1779-1780. Kopie-boek resoluties Hougly met veel bijlagen okt.-dec. 1780, enkele briefjes in het Arabisch, zakelijke post naar Nederland en naar Londen. 'Praparatoirlyk Plan' voor een handelsverdrag tussen de Republiek en de Verenigde Staten (1780). Vierde Engelse Oorlog (1780-1784), HCA30-718
    - 50 kranten: Amsterdamsche, Leydse, Haarlemsche, Noord -Hollandsche, alle 1780; enkele gedrukte VOC-verordeningen; een roodlederen map met koperen slot; twee sleutels verplaatst naar HCA 65/27. Vierde Engelse Oorlog (1780-1784), HCA30-719-1
    - Vnl. gedrukte VOC-instructies (voor consumptieboeken, scheepssoldijboeken, zeilorders, victualiënlijsten etc.); ook enkele handgeschreven instructies; veilinglijsten en prijslijsten VOC, eind 1780. Vierde Engelse Oorlog (1780-1784), HCA30-719-2
    - Gedrukte VOC-instructies; Journaal van de Batavia (uit Hellevoetsluis over Batavia naar China, 1779). Journaal Lapinenburg (Batavia naar Nederland, 1758). Journaal Antoinetta Conradina (van Nederland naar Batavia, 1776). Consumptieboek van Het Lam. Kasboek Hougly 1779/1780. Consumptielijst schip Hoogkarspel. Oefenschrift Konst der Stuurlieden, 1775. Vierde Engelse Oorlog (1780-1784), HCA30-720
    - Journaal Het Lam van Nederland naar Batavia (1770); twee journalen van de Dolfijn, (Texel- Batavia, 1779); de Paarl (Batavia naar China, 1780); de Ganges (Texel- Batavia- China, 1776); Ceres (China-Nederland, 1774,1775). Alle journalen van Dirk Cornelis Plokker. Journaal van de Maasstroom (Suriname-Nederland, 1779); ca 35 brieven van Sint-Eustatius naar Nederland, 1781. Journalen van een Engels schip Patriarch en een Deens schip. Een exemplaar van de 'Groote Christelyke Scheepvaart' (Amsterdam 1776) van Adam Westerman, met op de perkamenten band het stempel van de VOC, kamer A. Planovellen van de 'Nederlandche Post-Ryder' mei t/m nov 1780. Vierde Engelse Oorlog (1780-1784), HCA30-721
    - Gedrukte VOC-instructies; veel brieven van Amsterdam naar Ceylon (o.a. brieven van Duitsers aan familieleden in VOC-dienst). Brieven uit Azië naar Nederland (van de Honkoop) Prijscouranten; ex van 'Hollandsche Weeklyksche Nieuws Vertelder', 1780 e.a. Vierde Engelse Oorlog (1780-1784), HCA30-722
    - Journalen: Zeepaard (Wampo naar Texel, 1777/1778); Vrijheid (Amsterdam-Batavia 1774; China-Texel, 1775); Honkoop (China-Nederland, 1780/1781); Indiaan (Batavia-Amsterdam, 1779); Behemot (Batavia-Nederland, 1778). Equipagelijst en laadboek Dolfijn, 1779. Stuwagelijst Antoinetta Coenradina, 1776. Lijsten van aan boord verkochte scheepskleren. Kasboek van de konstapel Hogersmilde (details over uit Nederland meegenomen privégoederen zoals speelgoed, speelkaarten, Friese staartklokken, prenten etc.). In het journaal van De Indiaan zit een geschreven zeemanslied van negen coupletten. Vierde Engelse Oorlog (1780-1784), HCA30-723
    - Betaalrollen Held Woltemade, 1780; Journaal het Lam (Batavia-China-Texel, 1771); Journaal Vrouwe Antoinetta Coenradina (Ned.- Batavia 1776; Batavia-Hellevoetsluis, 1778); Monsterrol De Pauw (Delft-Batavia-China, 1767); twee oefenschriften 'Konst der Stuerlieden'; stapel instructies en examenvragen voor scheepstimmerlieden behorend bij De Paarl; equipageboek Honkoop; Geschreven voorbeelden voor het schrijven van brieven, onderste van de stapels. Vierde Engelse Oorlog (1780-1784), HCA30-724
    - Zakelijke stukken (inventarissen, slavenlijsten; kasboeken, rekeningen) betreffende de plantages Nieuw Acconoribo, Halle in Saksen, Geertruidenberg, 1771-1780. 'Surinaamse Courant' juli 1782; almanak van 1776 en van 1779 (uitgegeven door Dirck Jans Van Dam). 'Boekzaal der Geleerde Waereld' april 1776. Correspondentie van de plantagedirecteur J.G. Dolré. Vierde Engelse Oorlog (1780-1784), HCA30-725
    - Brieven naar India, China, naar Batavia, naar Nederland; twee uittreksels uit een vredestraktaat met de dey van Algiers, 1731; Brieven aan Hermanus Kikkert. Vierde Engelse Oorlog (1780-1784), HCA30-735
    - Correspondentie aan de directeur van de plantage Acconoribo, G. van Dolré. Diverse lijsten van slaven met namen. Administratie plantage Geertruidenberg, twee almanakken, twee exx. 'Surinaamsche Courant', 'Haerlemsche Courant', 'Amsterdamsche Courant', 'Boekzael der Geleerde Waereld'. Boekje 'Wee-Klage der Heyligen over de Bitterheyd van Sions Elende/ door Guilelmus Saldenus'. Tweede druk, Utrecht, bij Jacob van Doeyenborch. Vierde Engelse Oorlog (1780-1784), HCA30-744
    - Hoogkarspel van China naar Nederland; De Batavier (kapt. Jan Jansen) naar Cadiz en naar Curaçao.De Antwerps Welvaren was een Nederlandse kaper die zelf genomen werd. De Valk (kapt. De Laterne) werd gekaapt in de Noordzee en was een kaperschip. Vierde Engelse Oorlog (1780-1784), HCA30-745
    - Dankbaarheid 1781: rekening der cargazoenen en andere handelsadministratie van Hougly; stukken van schipper Gerrit Harmeyer van de Hoogkarspel (twee journalen van de reis Batavia-China-Nederland); gedrukte 'instructie van 't Gebruik der slang-brand-spuiten'; divers VOC-drukwerk; gedichtje. Vierde Engelse Oorlog (1780-1784), HCA30-747-1
    - Journalen Hoogkarspel en Zeepaard; VOC instructie 1772 over het varen door het Kanaal. Vierde Engelse Oorlog (1780-1784), HCA30-747-2
    - Journalen van: Draak (1788/89); Trompenburg: Batavia-Surat-Ceylon- Batavia, 1784; Utrecht (admiraliteit, Schout bij Nacht Van Braam, 1794); Jonge Hugo 1781; Nederlands journaal van onbekend schip van Batavia naar Kopenhagen; Hercules van Batavia naar Moskatte en terug (1786); Zephyr (astronomische observaties); 'Instructie van de Eygenschap der Winden' (Amsterdam 1790); Voorbeelden uit de 'Schatkamer' van Klaas de Vries, geschreven door Van Braam; rekeningen, gedichtjes, brieven, visitekaartjes gerelateerd aan Van Braam. Vierde Engelse Oorlog (1780-1784), HCA30-748
    - Administratie plantage Geertruidenberg (o.a. slavenlijsten), 1773-1782). Acconoribo. Zakelijke correspondentie van J.G. Dolré. 1 ex. 'Boekzaal der Geleerde Waereld'. Drie almanakjes/agenda's van Dolré. Vierde Engelse Oorlog (1780-1784), HCA30-749
    - VOC-correspondentie betreffende Ceylon, instructies, veilinglijsten; prijscouranten voor 1780; commerciële post naar Nederland via de Dankbaarheid; schriften met schrijf- en rekenoefeningen, met achterin tekeningen en verscheidene namen. Vierde Engelse Oorlog (1780-1784), HCA30-750
    - Schrift met algemene scheepsintructies; Journaal van de Jupiter (wordt een 'arabisch schip' genoemd), zeilt Batavia- Muscatte -Batavia; Graaf Bensdorff zeilt van Batavia naar Muscatte en later naar Europa; schrift met rekeningen; schrift met artillerielessen; stukken van Van Braam; N.B. Doos HCA 30/754, part 1 wordt vermist. Franse Tijd (1795-1815), HCA30-754-2
    - Deense journalen Graaf Bensdorff. Franse Tijd (1795-1815), HCA30-755-1
    - Deense schepen: kapt. Van Braam (Johanna); schrift met rekenoefeningen; journaal Graaf Bensdorff. VOC-schip: Jonkvrouw Sibille Antoinette. Franse Tijd (1795-1815), HCA30-755-2
    - Twee kasboeken van de Nederlandse vestigingen op Axim, fort Sint Anthonius (Goudkust); onkosten; lijsten met slaven; alle voor de Heren Raden der kolonie Amerika; doorschoten met allerlei briefjes. Franse Tijd (1795-1815), HCA30-756
    - Monsterrollen 's lands fregat Amazone (1796, 1797). Journaal VOC-schip Meermin ( van ? naar de Kaap, 1793. Nederlands journaal van de Svilland (1797, 1798). Schrift met Franse en Nederlandse liederen. Franse Tijd (1795-1815), HCA30-759-1
    - Journaal VOC -schip Zeeland (Rammekens naar Kaap 1790 en Kaap naar Ceylon, 1791). Journaal VOC-schip Zeebouwer (naar Coromandel 1792). Journalen Sint Laurens (van Batavia via Suratte en Ceylon naar Batavia, 1793, van ?? naar Batavia, 1794) en nog een journaal uit 1795. Oefenschrift Konst der Stuurlieden. Franse Tijd (1795-1815), HCA30-759-2
    - Nederlandse schepen; ook vele andere nationaliteiten in totaal ca. 300 brieven. Franse Tijd (1795-1815), HCA30-760
    - Monsterrollen Guinea, 1794, 1797, 1798 en fort Sint Anthonius, Axim, 1799; rapporten, overzichten, verantwoordingen fort Elmina 1795. De Jason stond onder commando van Gerard Donckum. Franse Tijd (1795-1815), HCA30-761-1
    - kapt. Boot (Utrecht). Franse Tijd (1795-1815), HCA30-761-2
    - Vnl. privé-correspondentie uit Batavia en van de Kaap; overlijdensbrieven; enige VOC-administratie; mogelijk afkomstig (volgens losliggend briefje) van de Graaf Bernsdorff. Franse Tijd (1795-1815), HCA30-762
    - Rapporten over de in Batavia aanwezige schepen, 1795, schrift met nautische berekeningen, oefenschrift 'Konst der Stuurlieden', twee schriften met Franse, Duitse en Nederlandse liederen. Enkele gedrukte VOC-formulieren. Franse Tijd (1795-1815), HCA30-763-1
    - De Amazone (Admiraliteit) stond onder commando van A. Kuvel; het journaal loopt van 1791 tot 1792 van Amsterdam naar de Kaap enkele kustprofielen in pen en grijze inkt van de Kaap. Drechterland (kapt. Van Eps) voor de VOC van Galle naar Vlissingen (1793. Franse Tijd (1795-1815), HCA30-763-2
    - Veel losse brieven en briefjes. Franse Tijd (1795-1815), HCA30-764
    - Doos met ca 200 brieven en briefjes, rekeningen van en aan G.A. L' Alban, luitenant op het VOC-schip Sint Laurens; veel zakelijkheden, uitnodigingen van de vrijmetselaarsloge La Vertueuze; gedichtjes. De Laurens lag in Suratte en in Batavia in 1793. Aldaar gesloopt 1797. L'Alban was in 1793 op de Zeeland uit Vlissingen vertrokken; ook van dit schip zijn hier stukken aanwezig; Hij was ook kapitein van de Zeebouwer. Verantwooding van De Freijn aan Dirk van Hogendorp, 1794 over handel en scheepsuitrusting voor het Deense schip Sjalland; ook stukken van het schip Elisabeth Geertruida. Journaal van het particuliere schip De Elisabeth (kapt. Van Hall) dat op 8 juli 1796 uit Batavia vertrok; 8 sept aan de Kaap. NB Deze doos gold als een INVALID NUMBER. Franse Tijd (1795-1815), HCA30-766
    - Acht folioboeken met administratie van Elmina; soldijboeken, hospitaalrekeningen en een aantal losse stukken. Franse Tijd (1795-1815), HCA30-767
    - Deense stukken van de schepen Johanna Maria en Bellona.ca vijftig gedrukte VOC-instructies (1751-1794), o.a. artikelbrief op twee aanelkaar geplakte planovellen; instructies voor de ziekentroosters en voor de Brede Raad; consumptielijst van de pakketboot. Franse Tijd (1795-1815), HCA30-768
    - Administratie Elmina: twee soldijboeken 1793 en 1794. Franse Tijd (1795-1815), HCA30-769-1
    - Administratie Elmina; generale rekening 1794; twee soldijboeken; een hospitaalboek. Franse Tijd (1795-1815), HCA30-769-2
    - twee soldijboeken Elmina (1794). Franse Tijd (1795-1815), HCA30-769-3
    - Soldijboek Elmina; gedetailleerde inventarissen en verkoop van goederen van overledenen (1796-1798). soldijboek Elmina (1799-1802). Franse Tijd (1795-1815), HCA30-770-1
    - Generale monsterrollen Kust van Guinee (1796, 1801). Rekeningboek 1802. Soldijboek Elmina 1796-1798 en 1799-1802 met inventarissen en verkoop inboedels. Franse Tijd (1795-1815), HCA30-770-2
    - Elf administratieboeken Elmina 1796-1802: monsterrollen. Een correspondentieboek, wisselbrievenboek, kwitantieboek, petitieboek voor 1804. Franse Tijd (1795-1815), HCA30-771-1
    - 22 ongeopende brieven met afrekeningen van boedels van te Elmina overledenen door de weeskamer te Guinee aan de Raad der Amerikaansche Coloniën en Bezittingen in Den Haag, verstuurd in 1802. Franse Tijd (1795-1815), HCA30-771-2
    - Een boek van de Mixed Commission Courts getiteld 'Netherlands Vessels seized and proceeded against for illicit Traffic in Slaves'. Alfabetisch geordend, 1822, met gegevens over schepen, data etc. Anders, HCA30-787
    - en brief van Joachim van Oosterzee aan juffrouw Willemina van Oosterzee 'woonende op de hoeck van den nijsel sluijs inde vergulde weerelt tot Amsterdam'. Gedateerd 26 juni 1638 uit Cabo Verde. Verder aan Nederlands materiaal: procuratie Abraham de Ligne, Amsterdam. Pas uitgegeven te Rotterdam (no. 101). Uittreksel van het register van examinaties van de kamer Middelburg. Anders, HCA30-853
    - Twee helften van een brief (no 24 en 27) aan Cornelis Jacobsen Platevoet, uitgevaren als opperstuurman op het schip Muiderbergh in 1678 (?) 1 ex. 'Haegse Donderdaegse Post-tydinge', no 82, 5 okt 1673. Derde Engelse Oorlog (1672-1674), HCA30-860
    - Twee pakjes met violet lint: I. Drie brieven aan leden van de familie Pijl in Batavia. 1 ex. 'Oprechte Haerlemse Saterdaegse Courant', no. 47, nov. 1673. II. Voorbeelden van diverse stoffen, o.a. van borduurwerk. Derde Engelse Oorlog (1672-1674), HCA30-870
    - Bundel met Engels en enig Nederlands materiaal; notariële akten, admiraliteitsstukken en een brief gericht aan Cornelis Pietersz koopman te Enkhuizen, 1666, vnl. over goederen. Tweede Engelse Oorlog (1665-1667), HCA30-872
    - Uitgevouwen en genummerde brieven en zakelijke documenten.Nederlandse brieven, vnl. zakelijk: no's 20, 21, 22, 23, 31, 32, 186, 207, 208, 209. Tweede Engelse Oorlog (1665-1667), HCA30-873
    - Boek met lijsten van Amerikaanse en daarna Nederlandse schepen die in Engelse havens zijn aangehouden; met naam van de schepen, de schippers, de lading, vertrekhavens, bestemmingen; waar aangehouden. De hieropvolgende nummers (lijsten met aangehouden Nederlandse schepen en de financiële afrekeningen) t/m HCA 985 horen hierbij. Anders, HCA30-984
  - Diversen - Onderschepte brieven en papieren, HCA32
    - Nederlands koopvaardijschip met Franse kapitein, verdacht van contrabande; kapitein Nicolaas Robijn. Gedrukte inventaris van de Catharina Elisabeth voor de veiling op 15 augustus 1746, NZ Heerenlogement, Amsterdam. Een kasboek. journaal van 1742-1746. Oostenrijkse Successie Oorlog (1739-1748), HCA32-101-2
    - kapt. Jäger, schip onder Pruisische vlag. Drie bundels: 1. rapporten over onenigheden over logies tussen de supercarga Jan Bekker Teerlink en de schipper. Verslag van onderhandelingen met de Hoge Regering in Batavia. Brievenboek van Jäger. Rekeningen, ladinglijsten, losse correspondentie van Bekker Teerlink. Overige scheepspapieren. 2. bundel met ca. 90 brieven aan de supercarga Bekker Teerlink, 1794-1801 (adressen in Nederland, Engeland, Frankrijk en China). Kopieën van brieven van Bekker Teerlink. Brieven van vrienden, familie (o.a. Betje Wolff en Aagje Deken) en zakenrelaties. 3. idem met ca 90 brieven. 4. Journaal van de heen- en de terugreis, begin 30 juni 1801 tot 28 mei 1803 N.B. Voor brieven aan Jäger zie ook HCA 30/853. Franse Tijd (1795-1815), HCA32-1047-1
    - Pruisisch schip uit Emden vertrokken 30 juni 1801. Een bundel van 200 administratieve stukken waaronder rekeningen, ca. 70 brieven, 1801-1802, prijslijsten Amsterdam 1801. Plattegronden van een huis in Frankrijk. Journaal van de Henriëtte van de reis vanaf China. 2 journalen van de Henriette bijgehouden door kapt. Gottlieb Jäger, een van de uitreis een van de terugreis. Kasboek van de Henriëtte. Franse Tijd (1795-1815), HCA32-1047-2
    - 1 bundel met 100 brieven aan Bekker Teerlink, 1796-1800 te Bordeaux, Kopenhagen.1 bundel met ca. 15 brieven, scheepspapieren en rekeningen van kapt. Gottlieb Jäger. 1 bundel met tientallen administratieve stukken van Bekker Teerlink; persoonlijk uitgaveboek 1799-1803; 9 exemplaren van 'Het Bataafsch Gouvernement aan de Kaap'. Schuldboek te Kanton 1791-1799. Franse Tijd (1795-1815), HCA32-1047-3
    - Twee delen van het Journaal en Grootboek van de Henriette, 1801, 1802.NB zie ook HCA 32/1047 en HCA 32/1477 (bundel 3653 B). Het laatste nummer betreft de 'contested case' van de Henriette, maar zit niet in de desbetreffende doos. Franse Tijd (1795-1815), HCA32-1048-1
    - 5 bundels met brieven, rekeningen, liedteksten. O.a. brieven van de Kaap, Batavia en Kanton voor Nederland, een kopie-brievenboek van Claas Tholen te Emden; brieven aan en van Jan Bekker Teerlink en kapitein Jäger; ook oudere brieven uit Nederland verzonden. Leren portefeuille van Jan Bekker Teerlink met briefjes, boodschappen, oa. Het wapen van de familie Van Middelkoop te Semarang voor de bestelling van Chine de Commande. Stalen van Chinese zijde en sits; 40 envelopjes met zaden uit Zuid-Afrika. Franse Tijd (1795-1815), HCA32-1048-2
    - Factuurboek van de Henriette, los- en laadboek; dagregister van 30 juni 1801 tot mei 1803; 1 onvoltooid journaal. Ca. 40 brieven aan Bekker Teerlink. Franse Tijd (1795-1815), HCA32-1048-3
    - kapt. Cornelis Imsen; Scheepsjournaal in een schrift van de Juffrouw Rebecca van Amsterdam naar Dantzig, 1744. Oostenrijkse Successie Oorlog (1739-1748), HCA32-105-1
    - Oostenrijkse Successie Oorlog (1739-1748), HCA32-105-2
    - Kapt. Michiel Jansen. Twee bundels documenten: 1. Rapporten aan de Raad der Amerikaansche Coloniën: rekeningen, lijst van manschappen, 60 brieven naar Nederland. 2. Boedelinventarissen, contracten, rekeningen, 30 brieven. Franse Tijd (1795-1815), HCA32-1065-1
    - 3 bundels brieven (vnl. Nederlands, maar ook jiddisch en Duits), rapporten, rekeningen. Ook oudere stukken van het schip De Pieter, van Curaçao naar Amsterdam, 1795. Scheepsrol van het admiraliteitsschip Kenau Simons Hasselaar. Franse Tijd (1795-1815), HCA32-1065-2
    - Brieven bij de Jonge Pieter (bundel 3124) 1804, van en aan Anthonij Ribbens, beurtschipper tussen Rotterdam en Zierikzee; Brieven van diverse personen uit Rotterdam naar Zierikzee. Franse Tijd (1795-1815), HCA32-1070
      - Briefnummer 3115, HCA32-1070.3115
      - Briefnummer 3116, HCA32-1070.3116
      - Briefnummer 3117, HCA32-1070.3117
      - Briefnummer 3118, HCA32-1070.3118
      - Briefnummer 3119, HCA32-1070.3119
      - Briefnummer 3120, HCA32-1070.3120
      - Briefnummer 3121, HCA32-1070.3121
      - Briefnummer 3122, HCA32-1070.3122
      - Briefnummer 3123, HCA32-1070.3123
      - Briefnummer 3124, HCA32-1070.3124
    - Jonge Anna Dorothea (1071/3126). Brieven in het Duits en in het Nederlands. In deze doos dossiers van 14 andere Nederlandse schepen. Franse Tijd (1795-1815), HCA32-1071
    - Brieven uit Suriname naar Nederland, Aan particulieren en aan de Raad der Americaansche Coloniën, 1803. Voornamelijk ongeopend. Enkele bundels met financiële administratie. Franse Tijd (1795-1815), HCA32-1088
    - Rotterdams schip, kapitein Bastiaan Noordijk; o.a. zeven brieven van zijn vrouw, enkele Franse brieven; enkele handgeschreven gedichten. pamflet en losse gedrukte blaadjes met Franse liedjes op actuele situaties. Oostenrijkse Successie Oorlog (1739-1748), HCA32-112-2
    - Kapt Parker van de Ocean. Vnl. Engelse brieven uit Rotterdam naar New York, Baltimore, Boston, Philadelphia, april 1799; prijscouranten; rekeningen. Franse Tijd (1795-1815), HCA32-1131-1
    - Bij de tweede Catharina (Deens schip): 'Verbesserte Brem- und Verdischer Almanach', 1747; 'Hamburgisch verbesserter Schreib-calender', 1746. Journaal van schipper Hans Benn en vijf brieven. Oostenrijkse Successie Oorlog (1739-1748), HCA32-119-1
    - Drie journaalboeken van kapitein Hans Benn op de Juffrouw Catharina, 1739-1743 en bundel scheepspapieren en andere administratie, ca. twintig brieven. Juffrouw Aletta (kapt. Bouke Lourens). Oostenrijkse Successie Oorlog (1739-1748), HCA32-119-2
    - Bij De Jonge Hester de gedrukte tekst van een traktaat met Algiers, 1726. Oostenrijkse Successie Oorlog (1739-1748), HCA32-121-1
    - Schip van de Aziatische Raad. Traktaat met Marokko. Brieven uit Batavia naar Nederland 1803. Uittreksel uit het journaal. Franse Tijd (1795-1815), HCA32-1213
    - Brieven aangetroffen op de Vrede (kapt Hendrik Dekker) uit Batavia dec. 1801- jan. 1802 naar Nederland, voornamelijk voor Amsterdam. Ook brieven aan opvarenden van het schip Boutenborg te Batavia. Veel brieven niet geopend. 2 ex. publicatie van de G-G 1 februari 1803 over het gebrek aan muntgeld. 9 ex. 'Naamboek van de Hoge Indiasche Regering' (Batavia 1802). Franse Tijd (1795-1815), HCA32-1216-1
    - Brieven uit Batavia naar Kaap de Goede Hoop, Amsterdam, Texel, Kopenhagen, Düsseldorf en andere plaatsen meegegeven aan de Vrede; merendeels ongeopend. Notulen en ledenlijst van het Bataviaasch Genootschap gestuurd naar het Zeeuwsch Genootschap; brieven aan de marine in Den Haag. 1. journaal van de heenreis bijgehouden door de opperstuurman Harmen Dekker, 2 april 1802 tot 20 febr. 1803. 2. journaal van de thuisreis door Herman Dekker, 20 febr. 1803. Hierin het verslag van de kaping door een Engelse kotter op 30 oktober 1803; het roer werd onklaar gemaakt en weer hersteld; een matroos loopt over naar de Engelsen; enkele stuurlieden hebben aan de Engelsen verteld waar geld lag; de Engelsen roven van alles van boord (kaarsen, olie, arak, hout, potten met geconfijte vruchten). Eind van de reis De Sorles, 21 november 1803. Franse Tijd (1795-1815), HCA32-1216-2
    - Journaal van de Jonge Johannes (kapt. Reintje Hindriks). Gedicht voorin en twee schrijfpennen middenin. Oostenrijkse Successie Oorlog (1739-1748), HCA32-122-1
    - Oostenrijkse Successie Oorlog (1739-1748), HCA32-123
    - Van alle schepen: enige processtukken en enkele scheepspapieren. De Zeeuw was een kaperschip uit Vlissingen, 1805. Zeenymph (1), Pruisisch schip voer van Rotterdam naar Lissabon. Zeenymph (2) van Emden, 1805. Franse Tijd (1795-1815), HCA32-1240
    - De Goede Trouw onder kapt. Taco Bakker vertrok in 1810 van Soerabaja; scheepsinventaris, seinbrief; journalen; gedichten, brieven. Franse Tijd (1795-1815), HCA32-1243
    - Kapt. Ufke Meinders. Franse Tijd (1795-1815), HCA32-1312
    - De Batavia onder kapt Jacobus Janson was een fregat dat troepen van Amsterdam naar de Kaap bracht en vandaar naar Batavia voer. Daar nam het lading in en voer terug. Brieven uit Batavia april, mei 1803. Stukken van de Raad der Aziatische Bezittigen; scheepspapieren; passen; rekeningen; kwitanties; aanstellingen van scheepspersoneel. Stukken van het schip de Vrede. Franse Tijd (1795-1815), HCA32-1367-1
    - Brieven april, mei 1803. Ook brieven van de Henriette (o.a. aan kapt Jäger). Engelse vertalingen van brieven. Franse Tijd (1795-1815), HCA32-1367-2
    - Kapt. Pieter Zoetelief. Gedrukte voorwaarden waaronder de Raad der Aziatische bezittingen koffie en suiker te Batavia verkoopt aan J.J. Voute en Zonen. Franse Tijd (1795-1815), HCA32-1377-1
    - Brieven uit Suriname naar Nederland, 1803, voornamelijk Nederlands, maar ook Frans en Duits; rekeningverantwoordingen van de plantages Molshoop (1795 - 1802), Moed en Kommer en Aldenrad (1802); journaal door Casper Hansen op de Koffieboon van Amsterdam naar Suriname, 1802. Het schip is genomen door de Spartiale. Franse Tijd (1795-1815), HCA32-1377-2
    - Zakenbrieven van Amsterdam naar Porto. Franse Tijd (1795-1815), HCA32-1377-3
    - De Fortuna voer van Amsterdam naar Emden, vandaar naar Bordeaux en naar Batavia en terug. Franse Tijd (1795-1815), HCA32-1423